【裁判字號】    97,上訴,2046
【裁判日期】    970912
【裁判案由】    違反毒品危害防制條例
【裁判全文】
臺灣高等法院臺中分院刑事判決        97年度上訴字第2046號
上  訴  人
即  被  告  甲○○
                    (現於臺灣台中監獄)
指定辯護人  本院公設辯護人   乙○○
上列上訴人因違反毒品危害防制條例案件，不服臺灣臺中地方法
院97年度訴字第2146號中華民國97年7月8日第一審判決（起訴案
號：臺灣臺中地方法院檢察署96年度偵緝字第3423號），提起上
訴，本院判決如下：
    主  文
上訴駁回。
    理  由
一、按刑事訴訟法第350條、第361條、第362條、第367條規定，
    不服地方法院之第一審判決而上訴者，須提出上訴書狀，並
    應敘述具體理由，為上訴必備之程式。至於上訴理由是否具
    體，係屬第二審法院審查範圍，則不在命補正之列，此參照
    同條文之修正理由可明。再上訴人所提出之上訴理由非屬具
    體者，則由第二審法院以上訴不合法律上之程式，判決駁回
    。而所謂具體理由，必係依據卷內既有訴訟資料或提出新事
    證，指摘或表明第一審判決有何採證認事、用法或量刑等足
    以影響判決本旨之不當或違法，而構成應予撤銷之具體事由
    ，始克當之。如僅泛言原判決認定事實錯誤、違背法令、量
    刑失之過重或輕縱，而未依上揭意旨指出具體事由，或形式
    上雖已指出具體事由，然該事由縱使屬實，亦不足以認為原
    判決有何不當或違法者，皆難謂係具體理由，俾與第二審上
    訴制度旨在請求第二審法院撤銷、變更第一審不當或違法之
    判決，以實現個案救濟之立法目的相契合，並節制濫行上訴
    。又上訴書狀未敘述具體理由者，其上訴即屬於同法第362
    條前段所定「上訴不合法律上之程式」之情形，第二審法院
    自應依同法第367條之規定，以判決駁回之 (最高法院97年
    度台上字第892號判決意旨參照)。
二、上訴人即被告甲○○（下稱被告）不服原審判決提起上訴，
    其上訴理由狀略謂：被告於96年7月22日與陳宥霖一起去彰
    化找一名年約45~50歲，綽號「阿土」的不明姓名男子，購
    買毒品吸食。陳宥霖指證 (原審審理時)被告當時駕駛白色
    、廠牌不明自小客車，但被告始終只有一部BMW黑色自小客
    車，足證陳宥霖的指證不實云云（見本院卷第40頁)。惟查
    ：(一)證人陳宥霖於警詢時與原審審理時之陳述不符，原審判
    決以證人陳宥霖於警詢中之陳述，無須承受當面指證被告販
    賣毒品之壓力，且較接近犯罪發生時點，記憶自屬較深刻，
    故認其警詢中所述具有可信之特別情況，乃適用刑事訴訟法
    第159條第1項、第159條之2之規定，認定證人陳宥霖在警詢
    時之陳述，具有證據能力。進而憑依證人陳宥霖於96年9月2
    7日警詢中證稱：「（你何時、何地因何種毒品被警方查獲
    ？）於96年7月22日約12時許在臺中縣東勢鎮○○里○街1巷
    3號，第一級毒品海洛因被警方查獲。」、「（當時查獲多
    少毒品？）是20包。」、「（你上述第一級毒品海洛因20包
    ，6.4公克，是向何人購買？購買多少錢？）是甲○○，約1
    萬元。」、「（你在何時？何地向他購買？）是96年7月21
    日上午11時許臺中縣東勢鎮○○○街果菜市場內購得。」、
    「（警方提示9張相片讓你指認甲○○，甲○○之男子不一
    定在其中，經你指認結果確定照片中編號幾號為販賣毒品給
    你之人？）是照片編號3號之男子。」、「（你是如何與甲
    ○○聯絡？以何方式交易？）是以行動電話0000000000號聯
    絡，電話聯絡好地點，當面拿錢給他，多少錢他就拿多少毒
    品。」、「（甲○○你如何認識？有無仇恨？）在朋友家認
    識的。沒有仇恨。」、「（你向甲○○購買毒品是如何包裝
    ？毒品價錢如何計算？）是以夾鍊帶一包一包裝起來，不知
    道，他都裝好。」、「（那一包多少錢？）不知道，我當時
    是20包1萬元。」等語（見警卷第7頁、第9~10頁）；及證人
    陳宥霖於96年10月24日偵查中亦具結證稱：「（是否認識甲
    ○○？）以前就有認識但沒來往，到入監之前半年才開始常
    聯絡。」、「（上次庭訊時，你說跟甲○○買毒品都是打他
    的0000000000號的電話，是否如此？）是。」、「（提示譯
    文）96年7月19日9時許，甲○○說九百就好了，是否在說毒
    品價格？）應該是。」、「（甲○○．．．販賣毒品是何時
    ？）96年7月22日11時許，在我家附近，買了大約1萬元。」
    、「（提示譯文）96年7月22日11時12分，是否就是你們要
    買賣毒品的通話譯文？）是。」、「（他都是在何處交付毒
    品？）都是在我家附近。」等語（見96年度偵緝字第3423號
    卷第59~6 0頁）。互核證人陳宥霖上開證詞，就被查獲之海
    洛因係向被告購得乙情，所述一致。復有卷附證人陳宥霖上
    開000000 000號行動電話號碼於96年7月22日10時12分17秒
    之通訊監察譯文1紙可佐。且證人陳宥霖於96年7月22日12時
    許為警查獲之海洛因20包，亦經送行政院衛生署草屯療養院
    鑑定屬實，有該院草療鑑字第0960005603號鑑定書影本1份
    在卷可稽等證據資料，而為論斷，並就被告否認犯罪所持之
    辯解及證人陳宥霖於原審審理時改證稱：係與被告合資前往
    購買云云，何以不足採信，亦已依憑卷證資料，在理由內逐
    一指駁。是以原審既未採酌證人陳宥霖在原審審理時之上開
    證詞，據為被告不利之認定。則被告指稱證人陳宥霖在原審
    審理時之證述不實，據為上訴之理由，明顯未依卷證資料而
    為指摘原審判決。況且被告97年6月24日於原審審理時亦供
    承：「 (當時你開什麼車？）ＢＭＷ黑色汽車。當時我車、
    手機被阿土借走。那幾天借的。」、「（有無其他顏色汽車
    ？）沒有。」、「（是否駕駛別人其他顏色汽車？）我和阿
    土換，他是白色車。」、「（是否曾經和阿土換汽車，開白
    色汽車去接證人？）有。．．．」等語在卷（見原審卷第81
    頁反面)。尤難認證人陳宥霖於原審審理時證稱：被告當時
    駕駛白色、廠牌不明自小客車乙節（見原審卷第77頁)，對
    於本案被告犯罪事實之認定，有生影響。從而，被告以上開
    情詞提起上訴，固具備形式上之理由，但究其實質，明顯對
    於原判決所認定之犯罪事實及量刑基礎不生動搖。綜上所述
    ，原審判決對於被告論罪科刑，俱無違法不當之處，被告未
    提新事證，亦未依據卷內之訴訟資料，指摘原審決有何足以
    影響判決本旨之不當或違法，構成應予撤銷之具體事由，乃
    徒憑己意漫指原審判決不當，其上訴自屬違背法律上之程式
    ，應予以駁回，爰依刑事訴訟法第367條前段、第372條之規
    定，不經言詞辯論判決如主文。
中    華    民    國    97    年    9     月    12    日
            刑事第三庭    審判長法  官  王  增  瑜
                                法  官  廖  柏  基
                                法  官  蔡  紹  良
上列正本證明與原本無異。
如不服本判決應於收受送達後10日內向本院提出上訴狀，其未敘
述上訴之理由者並得於提起上訴後10日內向本院補提理由書（均
須按他造當事人之人數附繕本）。
                                書記官  許  麗  花
中    華    民    國    97    年    9     月    12    日


司法院資訊處製作；財團法人民間司法改革基金會備份。
